# 陈老师，关于初定整体重要性和风险评估先后顺序的疑问

提问人：xuezhi340123 时间：2017-03-08 18:03:35
制定审计计划总体策略时，为什么初步确定整体重要性后，再确定风险评估的性质、时间安排、和范围，然后评估和识别重大错报风险？风险评估程序就是了解被审计单位，而了解被审计单位目的就是评估重大错报风险。那也就是在评估重大错报风险前为什么要初步确认整体重要性水平呢？

回答人：chenyiwei
重要性水平是判断所涉及的风险的影响重大性的主要依据，所以必须先确定重要性水平，否则在风险识别和评估阶段将无从判断所识别的风险的重大性。